臺灣臺南地方法院刑事裁定
111年度交聲簡再字第1號
聲  請  人  
即受判決人  黃煒宸  男  (民國00年00月00日生)                                身分證統一編號：Z000000000號



上列聲請人即受判決人因過失傷害案件，對於本院中華民國110
年7月28日110年度交簡字第87號確定判決聲請再審，本院裁定如
下：
    主  文
再審之聲請駁回。
    理  由
一、聲請意旨如附件刑事再審聲請狀所載。
二、按有罪之判決確定後，因發現新事實或新證據，單獨或與先
    前之證據綜合判斷，足認受有罪判決之人應受無罪、免訴、
    免刑或輕於原判決所認罪名之判決者，為受判決人之利益，
    得聲請再審；第1項第6款之新事實或新證據，指判決確定前
    已存在或成立而未及調查斟酌，及判決確定後始存在或成立
    之事實、證據；法院認為無再審理由者，應以裁定駁回之，
    刑事訴訟法第420條第1項、第3項、第434條第1項分別定有
    明文。
三、聲請人主張奇美醫療財團法人柳營奇美醫院110年9月13日（
    110）奇柳醫字第1243號函附110年9月13日柯建宏病情摘要
    略謂：「該員自受傷至今已超過1年，長期復健治療仍有殘
    留症狀，判斷可能難以完全治癒，不屬刑法上之重傷。」等
    語，有該函及病情摘要在卷可佐（見本院卷第21、22頁），
    認聲請人並無重傷害行為。然查，上揭病情摘要仍載明「判
    斷可能難以完全治癒」，本院再函詢該醫院予以確認，該院
    以111年1月26日（111）奇柳醫字第143號函覆111年1月25日
    柯建宏病情摘要略謂：「屬身體或健康難治之傷害。」等語
    ，有該函及病情摘要在卷可佐（見本院卷第35-37頁），顯
    見目前告訴人柯建宏經長期復健治療後殘留之症狀，仍符刑
    法第10條第4項第6款所定其他於身體或健康有重大難治之傷
    害。又告訴人身體、健康狀態於本院110年度交簡字第87號
    簡易判決認定『告訴人因本案事故受有前揭腦震盪、上頷骨
    閉鎖性骨折、眶底閉鎖性骨折、雙膝挫擦傷、雙手挫擦傷、
    左側臉部擦挫傷、下唇內側擦挫傷、眼球挫傷、周邊視網膜
    退化（右眼）、內耳眩暈症、高頻率聽力障礙（兩側）、頭
    部外傷併腦震盪及腦軸索損傷等傷勢，前經檢察官函詢柳營
    奇美醫院，經函覆略以：「此病患軸索損傷為車禍後引發，
    事發後動作協調及精細動作控制不佳，深度邏輯思考受影響
    。一般上需治療一年後，仍殘留的症狀才會認為難治之程度
    。」之情，有該院109年11月6日（109）奇柳醫字第1611號
    函附之病情摘要2份可參（營他字卷第59至61頁）。再經本
    院就告訴人前開所受傷勢經持續治療後之身體或健康現況，
    函詢柳營奇美醫院，經函覆略以：「其後遺症仍存在。走路
    不穩是指走路較緩慢外，無法完全走一直線，會偏向一邊。
    從藥物及復健治療一年，比較受傷前情形無法完全恢復，屬
    難治之傷害」等節，有該院110年3月25日（110）奇柳醫字
    第0388號函附之病情摘要1份在卷足參，是告訴人因前開腦
    軸索損傷而導致之前揭症狀已固定，終身無法復原，足認告
    訴人於本件交通事故所受傷害已達刑法第10條第4項第6款所
    定其他於身體或健康有重大難治之重傷害程度。』等情，有
    該簡易判決在卷可參（見本院卷第15-19頁），上揭簡易判
    決業據奇美醫療財團法人柳營奇美醫院之診斷相關資料斟酌
    認定告訴人受有重傷害，又上揭110年9月13日、111年1月25
    日告訴人病情摘要內容亦與該簡易判決所憑之告訴人病情摘
    要內容大致相符，聲請人所提上揭110年9月13日告訴人病情
    摘要，與刑事訴訟法第420條第3項之「新證據」不合，自不
    得執為聲請再審之理由，故本件再審之聲請為無理由，應予
    駁回。
四、末按聲請再審之案件，除顯無必要者外，應通知聲請人及其
    代理人到場，並聽取檢察官及受判決人之意見。但無正當理
    由不到場，或陳明不願到場者，不在此限。前項本文所稱「
    顯無必要者」，係指聲請顯屬程序上不合法且無可補正或顯
    無理由而應逕予駁回，刑事訴訟法第429條之2、法院辦理刑
    事訴訟案件應行注意事項第177條之4定有明文。本件再審聲
    請既屬顯無理由，本院認無踐行通知聲請人到場並聽取檢察
    官意見等程序之必要，附此敘明。
五、應依刑事訴訟法第434 條第1 項，裁定如主文。
中　　華　　民　　國　　111 　年　　2 　　月　　10　　日
　　　　　　　　　刑事第五庭    法　官　鍾邦久
以上正本證明與原本無異。
如不服本裁定，應於送達後10日內，向本院提出抗告狀。
　　　　　　　　　　　　　　　　書記官　黃憶筑
中　　華　　民　　國　　111 　年　　2 　　月　　10　　日